

Luís Fernando Ferreira Pereira Lopes

Endereço para acessar este CV: http://lattes.cnpq.br/6279475876289987 ID Lattes: 6279475876289987

Última atualização do currículo em 17/05/2023

Estudante dedicado de Ciência da Computação e Ciência de Dados, possuo uma paixão contínua pela tecnologia e análise de dados. Iniciei minha formação acadêmica em Engenharia de Telecomunicações e, ao descobrir meu interesse pelo campo da computação e análise de dados, direcionei minha carreira para essas áreas. Minha sólida base em programação e matemática me proporcionou experiências valiosas e uma formação acadêmica preparada para enfrentar desafios complexos. Além disso, participei de diversos projetos que me permitiram desenvolver habilidades práticas e um forte entendimento do setor. Tenho experiência com ferramentas de visualização de dados, como Power BI, e domínio de linguagens de programação como Python, R e Bash. Além disso, estou familiarizado com bibliotecas de aprendizado de máquina, como scikit-learn e TensorFlow. Ao longo da minha trajetória acadêmica, completei mais de 40 cursos na área de dados e tecnologia, participei de alguns projetos de pesquisa no campo de IA e em breve será publicado um artigo na área de dados em que fui segundo autor. Também sou certificado como Analista de Dados pelo Google e atualmente estou me preparando para passar nas seguintes certificações: Tensorflow Developer pela Google, Data Analyst in Power BI pela Microsoft. Com perfil criativo, solucionador de problemas e esforçado, aprecio trabalhar em equipe e utilizar tecnologias de ponta para entregar resultados de alta qualidade. Minha paixão por tecnologia e tomada de decisões orientada por dados me motiva a me manter atualizado sobre as tendências do setor e a aprimorar constantemente minhas habilidades. (Texto informado pelo autor)

Identificação

Nome

Nome em citações bibliográficas

Lattes iD

Luís Fernando Ferreira Pereira Lopes 💸

LOPES, L. F. F. P.;Lopes, Luís F. F. P.;Luis F. F. P. Lopes

http://lattes.cnpg.br/6279475876289987

Endereco

2017 - 2019

Formação acadêmica/titulação

2023 Graduação em andamento em Computação.

Universidade de Brasília, UnB, Brasil.

2023 Graduação em andamento em Ciência de Dados.

Centro Universitário Anhanguera Pitágoras Ampli, AMPLI, Brasil.

2020 interrompida Graduação interrompida em 2023 em Engenharia de Redes de Comunicações.

Universidade de Brasília, UnB, Brasil.

Ano de interrupção: 2023 Ensino Médio (2º grau).

Colégio Militar Dom Pedro II, CMDPII, Brasil.

Formação Complementar

2022 Python para Data Science. (Carga horária: 90h).

Caelum, CAELUM, Brasil.

2022 Deep Learning com Pytorch. (Carga horária: 40h).

Caelum, CAELUM, Brasil.

2022 Formação Python. (Carga horária: 90h).

Caelum, CAELUM, Brasil.

2022	Improving Deep Neural Networks: Hyperparameter Tuning, Regularization and O. (Carga
	horária: 23h).
	DeepLearning.AI, DEEPLEARNING.AI, Estados Unidos.
2021	Curso de Python 3 do Básico Ao Avançado (com projetos reais). (Carga horária: 112h).
2023 - 2023	Udemy Inc., UDEMY, Canadá. Data Preparation in Power BI. (Carga horária: 3h).
2023 - 2023	Data Preparation in Power 61. (Carga noralia. 511). DataCamp, Inc., DATACAMP, Estados Unidos.
2023 - 2023	Modelagem De Banco De Dados Relacional: Entendendo SQL. (Carga horária: 6h).
2023 2023	Caelum, CAELUM, Brasil.
2023 - 2023	Modelagem De Banco De Dados: Entidades, Relacionamentos E Atributos. (Carga horária:
	8h).
	Caelum, CAELUM, Brasil.
2023 - 2023	Introduction to DAX in Power BI. (Carga horária: 2h).
	DataCamp, Inc., DATACAMP, Estados Unidos.
2023 - 2023	Introduction to Power BI. (Carga horária: 3h).
	DataCamp, Inc., DATACAMP, Estados Unidos.
2023 - 2023	Data Visualization in Power BI. (Carga horária: 3h).
	DataCamp, Inc., DATACAMP, Estados Unidos.
2023 - 2023	Docker: Criando E Gerenciando Containers. (Carga horária: 10h).
2022 2022	Caelum, CAELUM, Brasil.
2023 - 2023	Power BI Desktop: construindo meu primeiro dashboard. (Carga horária: 8h). Caelum, CAELUM, Brasil.
2022 - 2022	Intro to Machine Learning. (Carga horária: 3h).
2022 - 2022	Kaggle, KAGGLE, Estados Unidos.
2022 - 2022	Intermediate Machine Learning. (Carga horária: 4h).
	Kaggle, KAGGLE, Estados Unidos.
2022 - 2022	Python 3 parte 1: introdução à nova versão da linguagem. (Carga horária: 12h).
	Caelum, CAELUM, Brasil.
2022 - 2022	Python 3 parte 2: avançando na linguagem. (Carga horária: 12h).
	Caelum, CAELUM, Brasil.
2022 - 2022	Redes Neurais: Deep Learning com Pytorch. (Carga horária: 6h).
2022 2022	Caelum, CAELUM, Brasil.
2022 - 2022	Python para Data Science: primeiros passos. (Carga horária: 10h). Caelum, CAELUM, Brasil.
2022 - 2022	Python para Data Science: introdução à linguagem e Numpy. (Carga horária: 12h).
	Caelum, CAELUM, Brasil.
2022 - 2022	Treinando uma Rede Neural: Deep Learning com PyTorch. (Carga horária: 8h).
	Caelum, CAELUM, Brasil.
2022 - 2022	Shell Scripting parte 1: scripts de automação de tarefas. (Carga horária: 8h).
	Caelum, CAELUM, Brasil.
2022 - 2022	Git e Github: controle e compartilhe seu código. (Carga horária: 6h).
	Caelum, CAELUM, Brasil.
2022 - 2022	Neural Networks and Deep Learning. (Carga horária: 24h).
2022 2022	DeepLearning.AI, DEEPLEARNING.AI, Estados Unidos.
2022 - 2022	Jenkins: integração contínua. (Carga horária: 8h).
2022 - 2022	Caelum, CAELUM, Brasil. Python Scikit-Learn: regressão, classificação e clustering. (Carga horária: 6h).
	Caelum, CAELUM, Brasil.
2022 - 2022	Google Data Analytics. (Carga horária: 178h).
-	Google Inc., Google, Estados Unidos.
2022 - 2022	Data Visualization. (Carga horária: 4h).
	Kaggle, KAGGLE, Estados Unidos.
2021 - 2021	Crash Course On Python. (Carga horária: 28h).
	Google Inc., Google, Estados Unidos.

Atuação Profissional

Universidade de Brasília, UnB, Brasil.

Vínculo institucional 2022 - 2023

Outras informações

Vínculo: Bolsista, Enquadramento Funcional: Pesquisador Assistente, Carga horária: 20 INFRAESTRUTURA - Gerenciamento de contêineres Docker para implantação de aplicativos Jenkins e Github para integração contínua de aplicativos - Modelagem de dados com Neo4j para armazenar dados de modelos de Reconhecimento de Entidades Nomeadas (NER) - Configuração do servidor Apache para arquivos estáticos e contêineres Gerenciamento de máquinas e servidores com Linux CIÊNCIA DE DADOS - Anotação de corpus de texto para Reconhecimento de Entidades Nomeadas - Estudos e resumos de artigos sobre NER e construção de corpus de texto relacionados ao campo jurídico - Visualização de dados com R e Python - Escrita de artigo relacionado a banco de dados não relacional orientado a grafo -

Desenvolvimento de REST API com Flask para integração da plataforma knedash com as bases de dados

Vínculo institucional

2021 - 2021

Vínculo: Bolsista, Enquadramento Funcional: Tutor Especial (PTE), Carga horária: 3 **Outras informações** Tutor especial no PTE na matéria Fundamentos de Redes, elaborando resumos,

respondendo dúvidas e dando aulas semanais para o aluno tutorado sobre o conteúdo

referente à certificação CompTIA Network+ e à matéria

Telefonica Brasil Vivo, VIVO, Brasil.

Vínculo institucional

2023 - Atual Vínculo: Bolsista, Enquadramento Funcional: Estagiário em Análise de Dados e Performance,

Carga horária: 30

Fundação de Apoio à Pesquisa, FUNAPE, Brasil.

Vínculo institucional

2021 - 2022

Outras informações

Vínculo: Bolsista, Enquadramento Funcional: Bolsa de auxílio à pesquisa, Carga horária: 20 - Scripts para automação de tarefas - Anotação de corpora de texto para modelos de NER -

Estudos sobre Redes Neurais Artificiais com Pytorch - Experimentos e avaliação de modelos NER no contexto de classificação - Estudos sobre construção de relacionamentos e nós no

Neo4j

Grupo Caixa Seguros, CAIXA Seguros, Brasil.

Vínculo institucional

2021 - 2022 Vínculo: Bolsista, Enquadramento Funcional: Estagiário de Segurança de Informação, Carga

horária: 30

Outras informações - Gerenciamento de acesso das empresas do grupo CNP: CNP Brasil, Youse Seguros,

Previsul e Odonto Empresas - Gerenciamento de caixa de e-mail - Análise de phishing -

Automação de tarefas em Python

Áreas de atuação

1.	Grande área: Ciências Exatas e da Terra / Area: Ciência da Computação / Subárea: Machine
	Learning

Grande área: Ciências Exatas e da Terra / Área: Probabilidade e Estatística / Subárea:

Visualização de Dados.

3. Grande área: Ciências Exatas e da Terra / Área: Probabilidade e Estatística / Subárea:

Engenharia de Redes de Comunicação.

Idiomas

2.

Inglês Compreende Bem, Fala Razoavelmente, Lê Bem, Escreve Bem.

Espanhol Compreende Razoavelmente, Fala Pouco, Lê Razoavelmente, Escreve Pouco.

Português Compreende Bem, Fala Bem, Lê Bem, Escreve Bem.

Produções

Produção bibliográfica

Produção técnica

Programas de computador sem registro

- 🗯 LOPES, L. F. F. P.; CARDOSO, G. F. O. . StockStalker. 2021.
- 2. 😭 LOPES, L. F. F. P.; CALDAS, G. ; PERES, G. D. S. . Galuga. 2021.

Eventos

Participação em eventos, congressos, exposições e feiras

- 1. Kick Start 2022. Competição de programação da Google. 2022. (Outra).
- **2.** Kick Start 2021. Competição de programação da Google. 2021. (Outra).

Inovação

Programa de computador sem registro

1. ****LOPES, L. F. F. P.**; CALDAS, G. ; PERES, G. D. S. . Galuga. 2021.

Página gerada pelo Sistema Currículo Lattes em 21/05/2023 às 24:39:50

Imprimir currículo